臺灣橋頭地方法院刑事判決　　　　　111年度審原金訴字第3號
公　訴　人　臺灣士林地方檢察署檢察官
被　　　告　高亜倫




上列被告因詐欺等案件，經檢察官提起公訴（110 年度偵字第64
93號、110 年度偵字第19900 號），本院判決如下：
    主  文
本件公訴不受理。
    理  由
一、公訴意旨略以：被告高亜倫於民國109 年12月1 日起加入周
    琬芝（另經臺灣士林地方檢察署檢察官提起公訴，由臺灣士
    林地方法院審理中）、真實姓名年籍不詳綽號「美玲」、「
    張智傑」、「賭聖」等成年人所組成3 人以上之詐欺集團，
    由被告負責擔任俗稱「收水」之向車手收取、轉交詐騙所得
    款項之工作，並由周琬芝提供如附表編號1 、2 「匯入帳戶
    」欄所示之金融帳戶，並擔任俗稱「車手」之提領不法所得
    款項之工作。被告、周琬芝與所屬詐欺集團成員共同意圖為
    自己不法之所有，基於三人以上共同詐欺取財及洗錢之犯意
    聯絡，先由真實姓名年籍不詳之詐欺集團成員，於如附表編
    號1 、2 所示之時間、詐騙方式，詐騙告訴人宋蘇英、黃妙
    鈴後，致告訴人宋蘇英、黃妙鈴均陷於錯誤，將如附表所示
    之款項匯至如附表編號1 、2 「匯入帳戶」欄所示之帳戶，
    周琬芝即依詐欺集團成員之指示於附表編號1 、2 所示時間
    、地點，提領款項共計新臺幣（下同）47萬8,000 元後，前
    往臺北市士林區承德路與後港街間附近之華齡公園將該款項
    交與被告，再由被告將該款項交與「賭聖」。嗣告訴人宋蘇
    英、黃妙鈴察覺受騙報警處理，經警循線調閱監視器錄影畫
    面後，查悉上情。因認被告涉犯刑法第339 條之4 第1 項第
    2 款之三人以上共同詐欺取財、洗錢防制法第14條第1 項之
    一般洗錢罪嫌等語。
二、按於第一審辯論終結前，得就與本案相牽連之犯罪或本罪之
    誣告罪，追加起訴，刑事訴訟法第265 條第1 項定有明文。
    又刑事訴訟法第265 條之追加起訴，須於第一審辯論終結前
    始得為之，違反此項規定而追加起訴者，顯屬不合（最高法
    院26年渝上字第1057號判例參照）。復按起訴之程序違背規
    定者，應諭知不受理之判決，並得不經言詞辯論為之，刑事
    訴訟法第303 條第1 款、第307 條亦分別定有明文。
三、本案檢察官係以本案與本院110 年度審原金字第4 號案件，
    具有一人犯數罪之相牽連案件，而依刑事訴訟法第265 條第
    1 項之規定為追加起訴，並於111 年1 月12日繫屬本院，有
    臺灣士林地方檢察署111 年1 月11日士檢卓綱110 偵19900
    字第1119001608號函暨其上本院收文戳章在卷可憑。查本院
    110 年度審原金訴字第4 號案件審理後，業於110 年12月22
    日言詞辯論終結，並定於111 年1 月24日宣判，此有本院11
    0 年度審原金訴字第4 號110 年12月22日審判筆錄及該案刑
    事判決書各1 份附卷可查，並經本院核閱上開案件卷宗無誤
    。從而，檢察官未及於本院110 年度審原金訴字第4 號案件
    之第一審辯論終結前追加起訴，揆諸上開說明，其追加起訴
    之程序違背規定而不合法，爰不經言詞辯論，逕為諭知不受
    理之判決。
四、依刑事訴訟法第303 條第1 款、第307 條，判決如主文。
本案經檢察官李美金追加起訴。
中    華    民    國   111    年    2     月    15    日
                  刑事第四庭    審判長法  官  陳  箐
                                      法  官  許瑜容
                                      法  官  陳芸葶
以上正本證明與原本無異。
如不服本判決應於收受送達後20日內向本院提出上訴書狀，並應
敘述具體理由；如未敘述上訴理由者，應於上訴期間屆滿後20日
內向本院補提理由書（均須按他造當事人之人數附繕本）「切勿
逕送上級法院」。
中    華    民    國   111    年    2     月    15    日
                                      書記官  黃昰澧
附表：
┌──┬───┬──────────────┬──────┬───────────┐
│編號│告訴人│詐騙集團詐騙時間及方式、被害│匯入帳戶    │提領詐騙款項時間及地點│
│    │      │人遭詐騙金額（新臺幣）      │            │                      │
├──┼───┼──────────────┼──────┼───────────┤
│  1 │宋蘇英│詐欺集團成員於109 年12月2 日│周琬芝所申辦│周琬芝於109 年12月2 日│
│    │      │某時，撥打電話予宋蘇英，佯稱│之臺灣銀行帳│下午2 時36分許，在臺北│
│    │      │為宋蘇英之友人「江宜璇」，因│號0000000000│市士林區承德路4 段174 │
│    │      │買土地需借款38萬元云云，致宋│58號帳戶（下│號臺灣銀行劍潭分行臨櫃│
│    │      │蘇英陷於錯誤，於109 年12月2 │稱台灣銀行帳│提領現金35萬元、自動櫃│
│    │      │日下午1 時35分許，在彰化縣伸│戶）        │員機提領3 萬元。      │
│    │      │港鄉中山路100 號之伸港郵局臨│            │                      │
│    │      │櫃匯款38萬元至右列帳戶。    │            │                      │
├──┼───┼──────────────┼──────┼───────────┤
│  2 │黃妙鈴│詐欺集團成員於109 年12月1 日│周琬芝所申辦│周琬芝於109 年12月2 日│
│    │      │下午4 時45分許，撥打電話予黃│之國泰世華銀│下午3 時43分、3 時45分│
│    │      │妙鈴，佯稱為黃妙鈴之姪子「黃│行重新分行帳│許，在臺北市士林區劍潭│
│    │      │仁佑」，需借款20萬元支付網拍│號0000000000│路21號統一超商三樂店之│
│    │      │貨款云云，致黃妙鈴陷於錯誤，│51號帳戶    │自動櫃員機，將黃妙鈴左│
│    │      │同意匯款10萬元，於109 年12月│            │列匯入之款項，分別轉帳│
│    │      │2 日下午1 時44分許，在新北市0            00 0000 000000 000
0    0      00○區○○路000 號之彰化銀行│            │其臺灣銀行帳戶內，自留│
│    │      │福和分行臨櫃匯款10萬元至右列│            │2,000 元之報酬。      │
│    │      │帳戶。                      │            ├───────────┤
│    │      │                            │            │周琬芝於109 年12月2 日│
│    │      │                            │            │下午3 時46分至55分許，│
│    │      │                            │            │在上開統一超商三樂店內│
│    │      │                            │            │，以臺灣銀行帳戶提款卡│
│    │      │                            │            │提領2 萬元4 次、1 萬8,│
│    │      │                            │            │000 元1 次，總計9 萬8,│
│    │      │                            │            │000 元                │
└──┴───┴──────────────┴──────┴───────────┘